【裁判字號】    99,台上,5594
【裁判日期】    990909
【裁判案由】    妨害風化
【裁判全文】
最高法院刑事判決            九十九年度台上字第五五九四號
上  訴  人  甲○○
上列上訴人因妨害風化案件，不服台灣高等法院台中分院中華民
國九十九年六月八日第二審判決（九十九年度上訴字第九七號，
起訴案號：台灣台中地方法院檢察署九十八年度偵字第一七五一
０號），提起上訴，本院判決如下：
    主  文
上訴駁回。
    理  由
按刑事訴訟法第三百七十七條規定，上訴於第三審法院，非以判
決違背法令為理由，不得為之。是提起第三審上訴，應以原判決
違背法令為理由，係屬法定要件。如果上訴理由書狀並未依據卷
內訴訟資料，具體指摘原判決不適用何種法則或如何適用不當，
或所指摘原判決違法情事，顯與法律規定得為第三審上訴理由之
違法情形，不相適合時，均應認其上訴為違背法律上之程式，予
以駁回。本件原判決認定上訴人甲○○明知楊○傑（業經判處罪
刑確定）及綽號「小王」男子以台中市○○區○○路三段一三九
巷三十號四樓房屋作為媒介、容留大陸女子與男客性交易營利之
場所，竟自民國九十八年六月三十日起，與楊○傑及「小王」基
於上開營利之犯意聯絡，於當晚受楊○傑之託，前往台中市北屯
區載送大陸女子閻○至上開處所A2房間，與上訴人所安排之男客
張○杰從事性交行為之交易，並於性交易完畢，收取張○杰所交
付之代價新台幣二千八百元；上訴人於翌日凌晨正在該處等待另
一男客徐○智與大陸女子王○凡在A1房間從事性交易完畢以收取
價款之際，經警依法搜索當場查獲等情，因予撤銷第一審判決，
改判仍依集合犯之例，論處上訴人共同意圖使女子與他人為性交
之行為而容留以營利罪刑，已敘明認定事實之依據及憑以認定之
理由。對於上訴人坦承受楊○傑之託載送閻○至該處，並收取張
○杰所交付之款項，惟否認犯罪，以不知楊○傑提供場所媒介、
容留性交易云云為辯，原判決認為不足採信，亦依證人張○杰於
第一審所為證述，詳加指駁，復說明上訴人與楊○傑、「小王」
有犯意聯絡及行為分擔，為共同正犯。從形式上觀察，原判決並
無違背法令情事。上訴意旨任意質疑證人張○杰證述之真實性，
指摘原判決有違無罪推定原則、理由不備、未適用刑法第五十九
條酌減其刑等違誤云云，顯不足據以辨認原判決已具備違背法令
之形式要件。本件上訴違背法律上之程式，應予駁回。
據上論結，應依刑事訴訟法第三百九十五條前段，判決如主文。
中    華    民    國  九十九  年    九    月    九    日
                      最高法院刑事第十庭
                          審判長法官  花  滿  堂
                                法官  黃  正  興
                                法官  陳  東  誥
                                法官  林  錦  芳
                                法官  徐  昌  錦
本件正本證明與原本無異
                                      書  記  官
中    華    民    國  九十九  年    九    月   十三   日
                                                      Ｅ

司法院資訊處製作；財團法人民間司法改革基金會備份。
